【裁判字號】    98,簡上,301
【裁判日期】    980910
【裁判案由】    妨害自由
【裁判全文】
臺灣臺北地方法院刑事判決             98年度簡上字第301號
上  訴  人
即  被  告  甲○○
上列上訴人即被告因妨害自由案件，不服本院簡易庭98年度簡字
第2404號，中華民國98年6 月19日第一審簡易判決（聲請簡易判
決處刑案號：臺灣臺北地方法院檢察署98年度偵字第6271號）提
起上訴，本院判決如下︰
    主  文
原判決撤銷。
甲○○以加害生命、身體之事，恐嚇他人致生危害於安全，處拘
役拾日，如易科罰金，以新臺幣壹仟元折算壹日。緩刑貳年，
緩刑期間內付保護管束。
    事  實
一、甲○○與乙○○原為新壽綜合證券股份有限公司之同事，惟
    因2 人間感情糾紛，遲無法解決。甲○○竟基於恐嚇之接續
    犯意，自民國97年7 月31日23時13分許起至同年12月8 日21
    時44分止，在其位於彰化縣彰化市○○路309 巷12號之住處
    ，持所有門號0000000000號行動電話（未扣案），以接續傳
    遞簡訊之方式，將載有「板橋的先死亡」、「家破人亡你要
    求的」、「你不讓我睡沒關係回力鏢會刺死你」、「當下你
    不處理我只會更恨更激烈今天你不打來真以為下週一我會冷
    靜恨的能量是累積的別忘了」、「全公司的人都知道我在找
    你」、「剛剛我已打給你的主管之一再不打來換城東層級了
    」、「準備辭職吧」、「我死在你面前你的良心會安嗎」、
    「當初你怎麼追我的怕我生氣心傷此刻真是諷刺沒有人願意
    被騙我會讓全新光金控知道你的為人替我平撫此刻的心酸」
    、「第一時間道歉你學不會相信我週五只有你部門知道我找
    上百通網路一發同你教我控訴唐世詮一般看大家怎麼想你」
    、「小妹被欺負了大哥會幫我出一口氣讚喔先不要直搗板橋
    看他的誠意」、「你不必打來了板橋續住吧明早很快就到了
    一切會怎樣失控天知道」、「還有十小時親愛的我好開心你
    再躲啊我還會帶一個嚇死你的人」、「剛剛醒來有那麼一刻
    驚疑怎麼躺在這裡我的人生怎麼走到這一步？走到醫師說我
    精神失常要治療他才瘋了他才要治療我好的」、「很開心明
    早就可以見面了你會嚇傻的」、「既然你來看我了為何要在
    飯中下藥我有這麼卑劣嗎出賣我們的感情的人不是我你怎麼
    忍心毒死我當初這麼信我跟你交往」等語之簡訊傳送至乙○
    ○所使用之門號0000000000行動電話內，以此加害生命、身
    體之事恫嚇乙○○，使乙○○於位於臺北市○○區○○路4
    段456 號公司內查看簡訊見聞後心生畏懼，而危害於其安全
    。
二、案經乙○○訴由臺北縣政府警察局海山分局報請臺灣臺北地
    方法院檢察署檢察官偵查後聲請簡易判決處刑。
    理  由
一、上開犯罪事實業經被告甲○○於偵查及本院審理中均坦承不
    諱（見臺灣板橋地方法院檢察署98年度偵字第965 號偵查卷
    第19頁、本院98年8 月27日審判筆錄第4 頁），核與證人乙
    ○○之證述情節相符合（同前偵查卷第4 頁、第7 頁、第19
    頁），復有卷附簡訊翻拍照片在卷可稽。足徵被告前開自白
    與事實相符合，洵堪認定，應依法論科。
三、核被告所為，係犯刑法第305 條之恐嚇危害安全罪。被告接
    續以相同手段傳送簡訊，恐嚇證人侵害法益同一，為接續犯
    。原審以被告罪證明確，予以論科，固非無見。惟查，被告
    係將前揭簡訊內容傳送至證人乙○○所使用門號0000000000
    號行動電話內，原判決認定為門號0000000000號行動電話，
    已有錯誤，而原判決既有上述可議之處，自應由本院將原判
    決撤銷改判。被告提起上訴，亦坦承犯行（僅請求重輕量刑
    或給予緩刑），核其上訴為無理由。爰審酌被告不思以正當
    途徑與證人劉茂榮協商解決感情問題，竟以危害他人生命、
    身體之事恫嚇他人為手段，實無足取，惟念及本案犯罪情節
    尚非重大，及本件其犯罪之動機、目的、手段，生活狀況、
    智識程度、被害人所生危害，併其犯罪後已坦承犯行，並於
    本院審理時當庭向證人乙○○道歉（見本院98年8 月27日審
    判筆錄）等一切情狀，量處如主文所示之刑，並諭知易科罰
    金之折算標準。末查被告前未曾受有期徒刑以上刑之宣告，
    此有臺灣高等法院被告前案紀錄表一份存卷可考，被告係一
    時失慮致犯本罪，其經此偵、審之教訓，自當知所惕勉而無
    再犯之虞，本院綜核各情認上開對被告所宣告之刑以暫不執
    行為適當，故併予宣告緩刑2 年，以啟自新。另本院審酌被
    告犯罪之動機及情節，被告個人之控制力顯有不足，認被告
    有付保護管束予以監督輔導之必要，並由觀護人提供各種有
    效且必要之協助，以期發揮附條件緩刑刑事政策之立法意旨
    ，是依刑法第93條第1 項之規定，諭知緩刑期內付保護管束
    。至被告為本案恐嚇犯行所使用之行動電話，雖係被告所有
    供犯本案所用之物，惟亦係日常生活通訊所用，且該行動電
    話復非違禁物，本院認無沒收之必要，爰不併予宣告沒收，
    附此敘明。
據上論斷，應依刑事訴訟法第455 條之1 第1 項、第3 項、第36
9 條第1 項前段、第364 條、第299 條第1 項前段，刑法第305
條、第41條第1 項前段、第74條第1 項第1 款、第93條第1 項，
刑法施行法第1 條之1 ，判決如主文。
本案經檢察官楊雅清到庭執行職務。
中    華    民    國    98    年    9     月    10    日
                          臺灣臺北地方法院刑事第十七庭
                                審判長法  官  劉煌基
                                      法  官  葉力旗
                                      法  官  賴淑美
上正本證明與原本無異。
不得上訴。
                                      書記官  許翠燕
中    華    民    國    98    年    9     月    11    日
附論罪科刑依據之法條：
刑法第305 條
以加害生命、身體、自由、名譽、財產之事，恐嚇他人致生危害
於安全者，處2 年以下有期徒刑、拘役或300 元以下罰金。


司法院資訊處製作；財團法人民間司法改革基金會備份。
